【裁判字號】    95,上訴,638
【裁判日期】    950609
【裁判案由】    違反槍砲彈藥刀械管制條例
【裁判全文】
臺灣高等法院刑事判決                 95年度上訴字第638號
上  訴  人
即  被  告  甲○○
選任辯護人  江肇欽律師
            黃淑琳律師
上列上訴人因違反槍砲彈藥刀械管制條例案件，不服臺灣桃園地
方法院94年度訴字第1321號，中華民國94年12月13日第一審判決
（起訴案號：台灣桃園地方法院檢察署93年度偵字第12665號）
，提起上訴，本院判決如下：
    主  文
原判決撤銷。
甲○○未經許可，共同製造子彈，處有期徒刑壹年陸月；併科罰
金新臺幣陸萬元，罰金如易服勞役，以佰元（即新臺幣玖佰元
）折算壹日。扣案具殺傷力之改造子彈（改造信號彈）伍發，均
沒收。又未經許可，寄藏爆裂物，處有期徒刑陸年；併科罰金新
臺幣玖萬元，罰金如易服勞役，以佰元（即新臺幣玖佰元）折
算壹日。扣案爆裂物伍枚，均沒收。應執行有期徒刑柒年貳月；
併科罰金新臺幣拾貳萬元，罰金如易服勞役，以佰元（即新臺
幣玖佰元）折算壹日。扣案具殺傷力之改造子彈（改造信號彈）
伍發、爆裂物伍枚，均沒收。
    事  實
一、甲○○明知非經主管機關許可，不得製造具殺傷力之子彈，
    亦不得寄藏爆裂物。竟分別於下時、地，製造具殺傷力之子
    彈，及寄藏爆裂物：
    (一)民國（下同）93年7月25日，甲○○在桃園縣中壢市○○
      路某商家處，以新台幣（下同）5400元購買非屬槍砲彈藥
      刀械管制條例所管制之德製ＮＩＣＯ牌信號槍1支及配屬
      該信號槍之信號彈6發。即於同年7月27日，甲○○與綽號
      「小傑」年約18歲男子，二人共同基於製造子彈之犯意聯
      絡，在甲○○位於桃園縣龍潭鄉○○路194巷17弄26號之
      住處，由「小傑」以白膠將甲○○購買之鋼珠，以每4顆
      鋼珠固定於1發信號彈上之方式，製造完成具有殺傷力之
      改造子彈6發。嗣「小傑」單獨將信號槍及上述改造子彈
      （改造信號彈）攜帶離去。
    (二)於93年7月31日，「小傑」將上述經試射一發尚餘之5發改
      造子彈（改造信號彈），連同上述信號槍1支，在桃園縣
      平鎮市育達商職校門口前交還甲○○，並同時另請託甲○
      ○寄藏具殺傷力之爆裂物5枚，言明數日後會來取回該爆
      裂物。甲○○收受後，將上述信號槍1支、改造子彈（改
      造信號彈）5發，及裝有上述5枚爆裂物之眼鏡盒，均收藏
      於己所有之皮包內，連同另二只分別裝有證件及疑似第二
      級毒品大麻之物之皮包，均藏放於其所騎乘之車號QG7－9
      02輕型機車置物箱內。嗣於翌日即93年8月1日下午5時許
      ，甲○○因騎乘上述機車，未戴安全帽，行經桃園縣中壢
      市○○○路與永興街口，為警攔查臨檢，其為拿取放置於
      置物箱之證件，因而自行打開置物箱，經警以目視發現三
      只大小不同皮包，懷疑為搶奪之贓物，甲○○為證明皮包
      均屬己所有之物，自行打開皮包，則經警目視發現上述物
      品，而當場逮捕查獲，並扣押上述非管制違禁物之德製Ｎ
      ＩＣＯ牌信號槍1支，及已放置於該信號槍膛內之上述具
      殺傷力之子彈（改造信號彈）5發、爆裂物5枚，及與本案
      無關之疑似大麻之物。
二、案經桃園縣政府警察局中壢分局報請臺灣桃園地方法院檢察
    署檢察官偵查起訴。
    理  由
一、訊據上訴人即被告坦承於其駕駛之機車置物箱為警查獲扣案
    槍、彈、爆裂物，惟辯稱：當時只有綽號「小傑」之人在家
    裡黏鋼珠，我沒有在旁協助及學習，沒有改造子彈，爆裂物
    是小傑交給我的，他沒有告訴我是爆裂物云云。被告辯護人
    則為被告辯稱：扣案之槍、彈、爆裂物係違法搜索扣押之物
    ，無證據能力，且其是否有殺傷力，公訴人舉證之內政部警
    政署刑事警察局之鑑定通知書係被告以外之人於審判外之書
    面陳述，無證據能力，證人劉志奮及劉義宗於原審審理時亦
    未明確稱扣案之子彈及爆裂物具備殺傷力；公訴意旨並未主
    張被告係與小傑共同製造子彈，證人鄭智銘亦未陳述被告係
    自己用白膠黏的，此部分勘驗警詢筆錄即明云云。經查：
    (一)按道路交通管理之稽查，違規紀錄，由交通勤務警察，或
      依法令執行交通稽查任務人員執行之，道路交通管理處罰
      條例第7條定有明文。依92年12月1日施行之警察職權行使
      法第2條第2項規定：本法所稱警察職權，係指警察為達成
      其法定任務，於執行職務時，依法採取查證身分、鑑識身
      分、蒐集資料、通知、管束、驅離、直接強制、物之扣留
      、保管、變賣、拍賣、銷毀、使用、處置、限制使用、進
      入住宅、建築物、公共場所、公眾得出入場所或其他必要
      之公權力之具體措施。又，警察於行使上開職權時，對軍
      器、凶器或其他危險物品，為預防危害之必要，得扣留之
      ，並應簽發扣留物清單，載明扣留之時間、處所、扣留物
      之名目及其他必要之事項，交付該物之所有人、持有人或
      保管人，警察職權行使法第21條、第22條亦規定甚明。從
      而，警察依前揭法律所實施之稽查、臨檢勤務，並無應備
      有搜索票始得執勤之規定（最高法院92年台上字第4945號
      判決亦同此認定）。又依司法院大法官會議釋字第535號
      解釋，除法律另有規定外，警察人員依據（修正前）警察
      勤務條例執行場所之臨檢勤務，應限於已發生危害或依客
      觀、合理判斷易生危害之處所、交通工具或公共場所為之
      ，且應遵守比例原則，不得逾越必要程度。警察職權行使
      法第3條亦明定：警察行使職權，不得逾越所欲達成執行
      目的之必要限度，且應以對人民權益侵害最少之適當方法
      為之。經查，本件上訴人即被告係因騎乘機車未戴安全帽
      違反道路交安全處罰條例之違規行為而為警臨檢，因警察
      要求被告提出證件，被告稱證件在置物箱而自行打開置物
      箱，而發現三個皮包，經警察質疑皮包是否為贓物，被告
      遂主動將皮包打開而發現本件扣案之槍、彈及爆裂物（另
      二只皮包分別裝有證件及疑似大麻之物），此業據被告及
      證人即查獲本件之員警鄭智銘、劉昌發供證互核一致（見
      原審卷第20 、21、63、66、67），堪予採信。從而，本
      件經查獲槍、彈、爆裂物之地點為一般路段，警員在該地
      點因見被告未戴安全帽而執行稽查臨檢勤務，並依警察職
      權行使法之規定當場扣押前述槍、彈之危險物品，核其方
      法並未逾越必要之程度，雖警察事後製作扣押物品目錄表
      （見偵查卷第15頁），但未載明扣留之時間、處所、扣留
      物之名目及其他必要之事項，固有程序之瑕疵，但對於扣
      押上開槍、彈、爆裂物之方法，要難謂係違法，是該扣得
      之槍、彈、爆裂物，自非屬違法搜索取得之證據，自有證
      據能力。辯護人指摘扣案槍、彈、爆裂物係違法搜索扣押
      之物，尚有誤會。
    (二)次按，為保障被告之反對詰問權，並符合直接審理主義之
      要求，被告以外之人於審判外之言詞或書面陳述，原則屬
      於傳聞證據，除法律另有規定外，無證據能力，不得作為
      證據使用。刑事訴訟法第159條之4對於具有高度特別可信
      之文書如公務文書等，在兼具公示性、例行性或機械性、
      良心性及制裁性等原則下，雖屬傳聞證據，例外容許作為
      證據使用。因此，採取容許特信性文書作為證據，應注意
      該文書之製作，是否係於例行性的公務或業務過程中，基
      於觀察或發現而當場或即時記載之特徵（最高法院94年台
      上字第1361 號判決意旨參照）。卷查內政部刑事警察局
      分別於93年9月16日、10月20日，及94年1月7日出具之鑑
      驗通知書及刑偵五字第0930257796號函（見偵查卷第33、
      34、40頁），固屬審判外之書面陳述，惟經實施鑑定之證
      人劉志奮於原審審理時證稱：我是從84年擔任刑事警察局
      鑑識科化學組，從事槍彈鑑定工作，學歷為輔仁大學化學
      研究所博士班，本件是刑事警察局偵五隊先拆解後將火藥
      送來鑑定，我是針對火藥部分鑑定，我只負責檢驗它的成
      分是那一類型火藥，本件檢出的雙基發射火藥是一般常見
      於子彈內的推動彈頭發射藥（見原審卷第55至57頁）；另
      ，實施鑑定之證人劉義宗結證稱：我是自79年開始從事防
      爆工作，86年正式加入鑑定工作，有受過國安局中原班關
      於防爆之特別訓練，平常也有培訓，我們主要是鑑定它是
      不是具有危險性，是不是爆裂物，本件的信號彈彈頭加了
      四顆鋼珠黏住，所以是改裝過，發射時鋼珠就會散開，類
      似霰彈槍功能，有改裝就有危險性；五枚爆裂物裡面有填
      充物、火藥、而且以膠帶封住封口，是結構完整的爆裂物
      ，這五顆內黑色火藥很敏感，碰撞之後就會引爆，我們是
      由它的結構來認定，並沒有實際測試，我們透過拆解觀察
      結構齊全來判斷有無殺傷力，本件是我排除危險，拆解之
      後送到台北化學組（劉志奮）鑑定（見原審卷第57至62頁
      ）。勾核證人劉志奮、劉義宗上開所述，可見渠等係就其
      專業知識經驗就送鑑事項，於例行之公務中，機械性陳述
      其判斷意見，記載於鑑驗通知書上以為證明具有殺傷力之
      情形，且查無顯不可信之情況，是上開鑑定通知書及函釋
      之性質為公務員職務上製作之證明文書，依刑事訴訟法第
      159條之4第1款規定，自有證據能力，且經本院提示並告
      以要旨後，被告亦表示：沒有意見（見本院95年5月26審
      判筆錄第2頁）。是辯護人認上開鑑驗通知書無證據能力
      ，自乏依據。以上核先敘明。
    (三)上揭事實，業據被告於警詢、偵查時供承不諱。被告於警
      詢時供稱：改造信號槍一把，是我於93年7月25日在中壢
      市○○路用5400元購買的，子彈是我自己裝填的，土製爆
      裂物五個是一名綽號小傑的朋友於93年7月31日5時許在平
      鎮市育達商職校門口前交給我保管的，我改造信號槍、彈
      是要防身用的（見偵查卷第5頁反面、第6頁），於偵查時
      供承：信號槍、彈是93年7月25日，在中壢市○○路那邊
      買的，我用一組5400元買的，爆裂物是93年7月31日5時許
      在育達商職那裡交給我的，他交給我是要我替他保管，信
      號彈是我買來之後，小傑到我家玩，是他改裝的，他在鋼
      珠上黏上膠水，再將鋼珠黏在子彈頭部，他說這樣子打山
      豬山豬比較容易受傷，我經常到南投山區打山豬，當地居
      民教我買信號槍來打，小傑改造完子彈後，有朝天空射一
      槍（見偵查卷第22、43頁），於原審審理時供稱：小傑叫
      我去買鋼珠，我買回家裡，他在我家裡黏的，我在旁邊看
      ，之後他把信號槍、彈拿走，後來他把信號槍、彈及爆裂
      物一起拿到育達商職給我，改造子彈的方法是南投山區居
      民教我，這信號槍是要打山豬用的（見原審卷第70、72頁
      ），可見扣案之槍、彈及改裝用之鋼珠均係被告購入，並
      交由綽號小傑之人改裝以白膠將鋼珠黏於信號彈上予以改
      造。又，扣案之槍、彈及爆裂物，均係自被告機車置物箱
      所查扣，業經原審訊問證人即當場查獲被告之警察劉昌發
      、鄭智銘二人結證在卷，並經提示信號槍、改造信號彈（
      爆裂物五枚之外殼現於中壢分局三組，見偵查卷第45頁電
      話紀錄單），均為被告所不否認。該等扣押物品，均經送
      請內政部警政署刑事警察局為鑑定，其鑑定結果認為（略
      以）：「信號槍一支，經檢視係ＮＩＣＯ信號彈發射器，
      內信號彈五發，信號彈空殼一顆。信號槍子彈五發，均係
      ＮＩＣＯ信號彈發射器專用之小型信號彈，尺寸均為四十
      五ｍｍ，直徑均為十六ｍｍ，重均二十公克，Ｘ光透視後
      ，每顆彈頭前自行加裝有四顆鋼珠，是改裝而成之爆裂物
      前自行加裝各有四顆鋼珠」、「送鑑信號槍依其原廠設計
      係專供發射該型信號彈之發射器，依據台北地區七十六年
      第二次檢警聯繫會議決議，信號彈非屬槍砲彈藥刀械管制
      條例所列管；送鑑子彈五發，為信號彈自行改造，彈頭前
      加裝四顆鋼珠之子彈，若擊發時鋼珠射出具有殺傷力」、
      「爆裂物五枚，金屬容器內皆裝有煙火類火藥、雙基發射
      火藥及鋼珠，依其結構認係爆裂物」等語，鑑定書並詳載
      五枚爆裂物之重量、長度及直徑，並描述其外觀謂均係「
      以膠帶纏著密封口」、經拆解內裝有一定數量之上述所稱
      兩種火藥，及分別混有「37顆鋼珠及一些玻璃」、「37顆
      鋼珠」、「52顆鋼珠」、「51顆鋼珠」、「128顆鋼珠」
      、「送鑑爆裂物五枚，為金屬空殼內裝有煙火類火藥及雙
      基發射火藥，皆屬火藥種類之一，其爆炸時，具有爆發性
      ，且有破壞力，並可將鋼珠及金屬空殼本體炸碎射出，具
      有殺傷力」等語，分別有該局93年10月20日刑偵五字第09
      30212621號鑑驗通知書、93年9月16日刑鑑字第093017299
      9號鑑驗通知書、94年1月7日刑偵五字第0930257796號函
      各一件附卷可稽（見偵查卷第33、34、40頁）。復經原審
      傳喚證人劉志奮、劉義宗到庭具結並經詰問如前述等語無
      訛，被告對於證人等上開證言亦無意見（見原審卷第62頁
      ），勘予採信。此外，並有扣案信號槍、彈及爆裂物、現
      場查獲相片十六幀、鑑定人提出之含火藥爆裂物相片一幀
      （分見偵查卷第7至14頁，原審卷第80頁），均經提示被
      告所不爭執。是被告坦承改造信號槍子彈及寄藏爆裂物之
      自白，與該等補強證據互核一致，足認屬實。
    (四)雖上開內政部警政署刑事警察局93年10月20日刑偵五字第
      0930212621號鑑驗通知書認扣案改裝信號彈是「改裝而成
      之爆裂物」，惟該局94年1月7日刑偵五字第0930257796號
      函以：「送鑑子彈五發，為信號彈自行改造，彈頭前加裝
      四顆鋼珠之子彈，若擊發時鋼珠射出具有殺傷力」，認屬
      改造子彈。經證人劉義宗於原審到院結證：改裝後是屬於
      發射型的爆裂物，發射時鋼珠就會散開，類似霰彈槍功能
      ，究竟是彈或爆裂物我們內部有爭議最後協調由偵五隊來
      鑑定（見原審卷第59頁）。經本院調查扣案信號彈本身雖
      非槍砲彈藥刀械管制條例管制之子彈，但其物理上本具子
      彈之功能，僅立法政策而未列為管制子彈，而被告將信號
      彈上黏有鋼珠，於發射時鋼珠飛散，產生殺傷力，類似霰
      彈槍之效果，業據證人劉義宗陳明如前述，是就改造子彈
      之係以鋼珠黏於彈頭之物理性質及仍需以信號槍發射之使
      用方法，與一般爆裂物本身獨立，不需槍砲輔助即足產生
      殺傷力不同等情，應認扣案子彈屬改造子彈，而非改造爆
      裂物，起訴意旨亦同此見解，是應以上開94年1月7日刑偵
      五字第0930257796號函之鑑定結果認係信號彈之改造為可
      採。被告以改造信號彈之方法使其產生子彈之殺傷力，核
      屬槍砲彈藥刀械管制條例第12條第1項製造子彈之行為。
      應予敘明。
    (五)被告雖於原審審理時辯稱：警察說如果我交代出來就好，
      如果不交代出來就算是我的，所以子彈才會說是我黏的（
      見原審卷第69頁），於本院審理時辯稱：小傑交給我時並
      沒有告訴我係爆裂物（見本院95年5月26日審判筆錄第4頁
      ）。經查，公訴意旨雖認被告自己以白膠將鋼珠固定於信
      號彈之方式製造子彈，惟被告於警詢僅供稱「我改造信號
      彈是要防身」，並無說明係自己改造及改造方法，是其於
      原審時辯稱警詢時係警察要其承認是其所黏的云云，顯然
      與警詢筆錄不符；嗣於偵查時始坦承係交由綽號小傑之人
      以白膠將鋼珠黏於彈頭，核與原審所陳一致，且被告於警
      詢、原審偵審時坦承扣案信號槍、彈，及改造用之鋼珠均
      係伊購買，並於原審偵審時供承：我在家裡看見小傑黏的
      （見原審卷第69頁），衡理，若非被告同意，小傑自無可
      能擅自改造被告所有之信號彈，復參以被告於原審偵審中
      自承係因獵捕山豬之經驗而以改造子彈增強其殺傷力之動
      機，並供明：小傑跟我說試射結果就像煙火一樣（見原審
      卷第72頁），可見被告明知改造子彈具有強大殺傷力，足
      認被告係將購得之信號彈及鋼珠交由「小傑」予以改造，
      其與「小傑」基於犯意聯絡及行為分擔，而共同改造子彈
      之事實無疑。被告於原審辯稱係單純持有及寄藏扣案改造
      子彈云云（見原審卷第19頁），不足採信。辯護人以「被
      告於警詢時未陳稱是自己用白膠黏的」而聲請勘驗被告之
      警詢錄音帶，亦無必要。又，且依證人劉昌發證述及附卷
      相片所示，扣案爆裂物五枚，均經妥適藏放於眼鏡盒內，
      且被告於偵查時經檢察官訊以：爆裂物是何物做的？被告
      答稱：不知道，對方說像煙火那樣的（見偵查卷第22頁）
      ，且被告於原審審理時坦承確有寄藏本件爆裂物（見原審
      卷第19頁），足認被告於受寄時即以明知眼鏡盒內裝有爆
      裂物，是被告上開所辯，亦不足採。
    (六)綜上所述，被告上開製造子彈及寄藏爆裂物之犯行，事證
      明確，均堪認定，應予論罪科刑。
二、核被告甲○○所為，係分別違反槍砲彈藥刀械管制條例第12
    條第1項之未經許可，製造子彈罪；及同條例第7條第4項之
    未經許可，寄藏爆裂物罪。被告與綽號「小傑」之人，對於
    製造子彈罪之部分有犯意聯絡及行為分擔，為共同正犯。被
    告持有子彈、爆裂物之低度行為，為高度之製造子彈、寄藏
    爆裂行為所吸收，均不另論。公訴意旨認被告自己以白膠將
    鋼珠固定於信號彈之方式製造子彈，亦未論及被告與小傑之
    人共同製造子彈，固有不合，惟不影響被告製造子彈犯行之
    認定。被告製造子彈行為與寄藏爆裂物之行為，行為態樣互
    異，犯罪時間不同，罪名互殊，應予分論併罰。又，本件被
    告行為時未滿二十歲，且依被告所供小傑之人約18歲（見偵
    查卷第6頁反面），均非成年人，要無適用兒童及少年福利
    法第70條之適用；另，辯護人雖稱被告符合自首要件，惟按
    對於未發覺之罪自首而受裁判者，減輕其刑。但有特別規定
    者，依其規定，刑法第62條定有明文；而槍砲彈藥刀械管制
    條例第18條第1項有對於「犯本條例之罪自首，並報繳其持
    有之全部槍砲、彈藥、刀械者，減輕或免除其刑。」即屬刑
    法第62條之特別規定。經查，本件係因警察臨檢始發現被告
    上開犯行，並非被告主動向警察申告犯罪並報繳其持有之全
    部槍、彈及爆裂物藥，自非所謂「自首」；再者，同條例第
    18條第4項規定：「犯本條例之罪，於偵查或審判中自白，
    並供述全部槍砲、彈藥、刀械之來源及去向，因而查獲或因
    而防止重大危害治安事件之發生者，減輕或免除其刑。其立
    法本意，自指如犯本條例之罪者之自白，進而查獲該槍砲、
    彈藥、刀械之來源供給者及所持有之槍砲、彈藥、刀械去向
    ，或因而防止該重大危害治安事件之發生時，既能及早破獲
    相關之犯罪集團，並免該槍、彈及刀械續遭持為犯罪所用，
    足以消彌犯罪於未然，自有減輕或免除其刑，以鼓勵自新之
    必要。故如犯本條例之罪後，雖於偵查或審判中自白，惟並
    未因而查獲該槍砲、彈藥刀械之來源，自與本規定應予減輕
    或免除其刑之要件不合。本件被告雖於偵、審中自白槍、彈
    係購自中壢市○○路，寄藏爆裂物則係綽號小傑之人所寄放
    ，但卻未具體供明購入之店家、地址或小傑之姓名、年籍，
    顯無查獲或因而防止重大危害治安事件可言，自與上開規定
    之因而「查獲」之情形有別，亦不能據以減免其刑。附此敘
    明。
三、原審予被告論罪科刑，固非無見。惟查：本件扣案之槍、
    彈及爆裂物，係因警察進行稽查臨檢勤務時發現並扣押有卷
    附扣押筆錄可按，而本件並無任何搜索筆錄附卷，原審誤認
    係因被告自願出示皮包之合法搜索時發現另案應扣押之物而
    依刑事訴訟法第152條之另案扣押及附帶搜索扣押，尚有未
    合；上開刑事警察局出具之鑑定通知書及函釋，性質為公
    務員職務上製作之證明文書，自有證據能力，原審誤認其無
    證據能力，而係因鑑定人到庭陳述並接受詰問始取得證據能
    力，亦有錯誤。「小傑」係於93年7月31日交付被告槍彈
    ，原判決事實欄載為93年10月31日，亦非正確。被告上訴否
    認犯行固無理由，惟原判決既有上開可議，應由本院予以撤
    銷改判。爰審酌被告犯罪時雖滿18歲，惟尚未滿20歲，為未
    成年人，因以改造子彈獵捕山豬之動機，思慮欠週，及犯後
    於偵查、審判中坦承大部分犯行之態度等一切情狀，就製造
    子彈部分，量處有期徒刑壹年陸月；併科罰金新臺幣陸萬元
    ，罰金如易服勞役，以佰元（即新臺幣玖佰元）折算壹日
    ；就寄藏爆裂物部分，處有期徒刑陸年；併科罰金新臺幣玖
    萬元，罰金如易服勞役，以佰元（即新臺幣玖佰元）折算
    壹日。並定應執行刑為有期徒刑柒年貳月；併科罰金新臺幣
    拾貳萬元，罰金如易服勞役，以佰元（即新臺幣玖佰元）
    折算壹日。
四、扣案信號槍非管制之違禁物，疑似大麻毒品與本案犯行無關
    ，均不諭知沒收外，餘扣案之改造子彈（改造信號彈）五發
    ，具殺傷力，為違禁物；含火藥鋼珠成分之爆裂物五枚，雖
    送請鑑定時經拆解，但並未實際測試滅失，仍具殺傷力，為
    違禁物。以上扣案子彈五發及爆裂物五枚不論是否屬被告所
    有，應依刑法第38條第1項第1款規定，併宣告均沒收。至被
    告與「小傑」本共同製造六發子彈（改造信號彈），惟其中
    一發業經「小傑」試射而滅失，業經被告陳述在卷，是不另
    為沒收之諭知，附此敘明。
據上論斷，應依刑事訴訟法第369條第1項前段、第364條、第299
條第1項前段，槍砲彈藥刀械管制條例第7條第4項、第12條第1項
，刑法第11條前段、第28條、第42條第2項、第38條第1項第1款
、第51條第5款、第7款，罰金罰鍰提高標準條例第2條，現行法
規所定貨幣單位折算新臺幣條例第2條，判決如主文。
本案經檢察官蔡薰慧到庭執行職務。
中    華    民    國    95    年    6     月    9     日
                  刑事第十二庭審判長法  官  蔡永昌
                                    法  官  張正亞
                                    法  官  陳榮和
以上正本證明與原本無異。
如不服本判決，應於收受送達後十日內向本院提出上訴書狀，其
未敘述上訴之理由者並得於提起上訴後十日內向本院補提理由書
（均須按他造當事人之人數附繕本）。
                                    書記官  劉麗芬
中    華    民    國    95    年    6     月    12    日
附錄：本案論罪科刑法條全文
槍砲彈藥刀械管制條例第7條第4項
未經許可，製造、販賣或運輸火砲、肩射武器、機關槍、衝鋒槍
、卡柄槍、自動步槍、普通步槍、馬槍、手槍或各類砲彈、炸彈
、爆裂物者，處死刑、無期徒刑或7年以上有期徒刑；處徒刑者
，併科新台幣3千萬元以下罰金。
未經許可，轉讓、出租或出借前項所列槍砲、彈藥者，處無期徒
刑或5年以上有期徒刑，併科新台幣 1 千萬元以下罰金。
意圖供自己或他人犯罪之用，而犯前二項之罪者，處死刑或無期
徒刑；處徒刑者，併科新台幣5千萬元以下罰金。
未經許可，持有、寄藏或意圖販賣而陳列第1項所列槍砲、彈藥
者，處5年以上有期徒刑，併科新台幣1千萬元以下罰金。
第1項至第3項之未遂犯罰之。
槍砲彈藥刀械管制條例第12條第1項
未經許可，製造、販賣或運輸子彈者，處1年以上7年以下有期徒
刑，併科新台幣500萬元以下罰金。
未經許可，轉讓、出租或出借子彈者，處6月以上5年以下有期徒
刑，併科新台幣300萬元以下罰金。
意圖供自己或他人犯罪之用，而犯前二項之罪者，處3年以上10
年以下有期徒刑，併科新台幣700萬元以下罰金。
未經許可，持有、寄藏或意圖販賣而陳列子彈者，處5年以下有
期徒刑，併科新台幣300萬元以下罰金。
第1項至第3項之未遂犯罰之。


司法院資訊處製作；財團法人民間司法改革基金會備份。
